【裁判字號】    92,裁,1465
【裁判日期】    921016
【裁判案由】    身心障礙者保護法
【裁判全文】
最  高  行  政  法  院  裁  定                  九十二年度裁字第一四六五號
    上  訴  人  甲○○
                乙○○
    被 上訴 人  高雄縣政府
    代  表  人  丙○○
右當事人間因身心障礙者保護法事件，上訴人對於中華民國九十一年八月三十日高雄
高等行政法院九十一年度簡字第二一三號判決，提起上訴，本院裁定如左：
    主  文
上訴駁回。
上訴審訴訟費用由上訴人負擔。
    理  由
一、按對於適用簡易程序之裁判提起上訴或抗告，須經本院許可，且該許可以訴訟事
    件所涉及之法律見解具有原則性者為限，行政訴訟法第二百三十五條定有明文。
二、本件上訴人以：上訴人甲○○係經營「推拿刮沙」，非「按摩」，此觀於店舖招
    牌寫明「米琪推拿刮沙」，至為明顯。上訴人甲○○係負責人，並無從事「推拿
    刮沙」，有「扣繳單位設立（變更）登記申請書」可證，而「推拿刮沙」係由有
    實際技術之「高雄市卓越民俗療法學會」之會員即上訴人乙○○從事，亦有該學
    會之會員證書可證。「推拿刮沙」之技術與「按摩」之技術不同，原判決將兩者
    混為一談，顯有判決不備理由之違背法令。又上訴人確曾爭執所從事者係有治療
    作用之推拿刮沙，男客林詩翰亦稱：「因酸痛來掠龍」，何以筆錄不將「酸痛」
    二字載入？原審未調取偵訊時之錄音及錄影予以勘驗，亦未經言詞辯論，率爾採
    信虛偽之偵訊筆錄，實判決不備理由。又原審未向高雄市卓越民俗療法學會查明
    「推拿刮沙」之技術與「按摩」之技術有何不同，有應調查證據而未調查之違法
    。再者，身心障礙者保護法與行政院衛生署於八十二年十一月十九日以衛署醫字
    第八二○七三六三六號公告不列入醫療管理之行為，與憲法第十五條及第二十三
    條之規定究應如何界定？本件上訴所涉及之法律見解實具有原則性等語，提起上
    訴。查原判決依上訴人二人之偵訊筆錄、訴外人即男客林詩翰之偵訊筆錄，認上
    訴人乙○○係為健康人從事一般疏鬆筋骨、消除疲勞等非醫療目的之按摩，其行
    為應受身心障礙者保護法之限制。上訴人爭執其係從事有治療作用之民俗療法，
    係對事實審法院本諸自由心證，依職權認定之事項為指摘，核與首揭規定「以訴
    訟所涉及之法律見解具有原則性者」之要件不符，本件上訴不應許可，應予駁回
    。又本件上訴既因法律見解不具有原則性而從程序駁回，上訴意旨其他主張，自
    毋庸論究，併予明。
三、依行政訴訟法第二百四十九條第一項前段、第一百零四條、民事訴訟法第九十五
    條、第七十八條、第八十五條第一項前段，裁定如主文。
中    華    民    國    九十二      年      十        月      十六      日
                    最 高 行 政 法 院  第 五 庭
                                審 判 長 法  官      徐  樹  海
                                         法  官      廖  宏  明
                                         法  官      鄭  淑  貞
                                         法  官      林  家  惠
                                         法  官      林  茂  權
右  正  本  證  明  與  原  本  無  異
                                         法院書記官  阮  桂  芬
中    華    民    國    九十二      年      十        月      十六      日


司法院資訊處製作；財團法人民間司法改革基金會備份。
